【裁判字號】    92,上易,171
【裁判日期】    920304
【裁判案由】    傷害
【裁判全文】
臺灣高等法院臺中分院刑事判決                    九十二年度上易字第一七一號
    上訴人  即
    被      告  乙○○  女  四.
右上訴人因傷害案件，不服臺灣彰化地方法院九十一年度易字第九五四號中華民國九
十一年十月十八日第一審判決（起訴案號：臺灣彰化地方法院檢察署九十一年度偵字
第一六六六號），提起上訴，本院判決如左：
      主  文
上訴駁回。乙○○緩刑貳年。
      事  實
一、乙○○於民國 (下同 )九十一年一月二十九日下午三時二十五分許，在彰化縣福
    興鄉○○村○○街十之十一號國勝木器工廠內，因細故與工廠員工丁○○發生糾
    紛，乙○○因而向丁○○辱罵「眾人幹」等語（台語，此部分未據告訴），丁○
    ○因而心生不滿靠近乙○○，並質問乙○○是否有看見其遭眾人幹等語，詎乙○
    ○竟基於傷害之犯意，以右手毆打丁○○之左耳及左臉頰等處，致丁○○因而跌
    倒，並受有左外耳、左下顎骨區、左前頸多處皮下瘀血且有頭痛及頭暈等傷害。
二、案經被害人丁○○訴由彰化縣警察局鹿港分局報請台灣彰化地方法院檢察署檢察
    官偵查起訴。
      理  由
一、訊據被告乙○○矢口否認右揭犯行，辯稱：伊只有推丁○○而已，是她自己不小
    心跌倒等語云云。惟查右揭事實迭據告訴人丁○○於警訊、偵查、原審中指訴綦
    詳，並有驗傷診斷書一紙在卷可稽，參以告訴人係受有左外耳、左下顎骨區、左
    前頸多處皮下瘀血之傷害，與告訴人指稱：被告揮右拳往伊之左耳朵打下去，伊
    就跌倒等情相符，若僅係告訴人不小心跌倒，當不致造成如此之瘀傷，被告所辯
    顯係事後避重就輕之詞，不足採信，本件事證已臻明確，被告犯行應堪認定。被
    告聲請傳訊證人戊○○、丙○○，經本院傳訊均未到庭，本院認本件事證已明，
    爰不再傳訊，併予敘明。
二、核被告所為，係犯刑法第二百七十七條第一項之傷害罪。原審審酌被告犯罪之動
    機、手段、所生損害及犯罪後之態度等一切情狀，依刑法第二百七十七條第一項
    、第四十一條第一項前段、罰金罰鍰提高標準條例第一條前段、第二條，判處被
    告拘役三十五日，並諭知易科罰金之折算標準，核其認事、用法、量刑均無不當
    ，被告上訴否認犯罪並無理由，應予駁回。然查被告未曾受有期徒刑以上刑之宣
    告，有台灣高等法院被告全國前案紀錄表在卷可查，於原審判決後業與告訴人達
    成民事和解，有和解書在卷可參，經此偵審教訓，應知警惕諒無再犯之虞，本院
    認本件所宣告之刑，以暫不執行為適當，併諭知緩刑貳年，以勵自新。
三、據上論斷，應依刑事訴訟法第三百六十八條、刑法第七十四條第一款，判決如主
    文。
    本案經檢察官甲○○到庭執行職務。
中      華      民      國      九十二    年      三    月    四        日
                                    臺灣高等法院臺中分院刑事第九庭
                                          審判長法  官  陳  筱  珮
                                                法  官  吳  重  政
                                                法  官  康  應  龍
右正本證明與原本無異。
不得上訴。
                                                書記官  黃  薰  慧
中      華      民      國      九十二   年       三      月     四     日
                                                                        Ｉ


司法院資訊處製作；財團法人民間司法改革基金會備份。
